【裁判字號】    98,交聲,2438
【裁判日期】    980831
【裁判案由】    違反道路交通管理處罰條例聲明異議
【裁判全文】
臺灣臺北地方法院交通事件裁定        98年度交聲字第2438號
原處分機關  臺北市交通事件裁決所
受處分人    甲○○
                    3樓
上列受處分人因違反道路交通管理處罰條例案件，對於臺北市交
通事件裁決所中華民國98年7月17日所為之處分（原處分案號：
北市裁罰字第裁22-CG0000000號），聲明異議，本院裁定如下：
    主  文
異議駁回。
    理  由
一、按汽車駕駛人，行經有燈光號誌管制之交岔路口闖紅燈，處
    新臺幣（下同）1,800元以上5,400元以下罰鍰，又汽車駕駛
    人，有違反道路交通管理處罰條例第53條情形者，除依原條
    款處罰鍰外，並予記違規點數3點。再汽車駕駛人之行為，
    經以科學儀器取得證據資料證明其行為違規，當場不能或不
    宜攔截製單舉發者，得逕行舉發，道路交通管理處罰條例第
    53條第1項、第63條第1項第3款、第7條之2第1項第7款，分
    別定有明文。
二、異議人即受處分人甲○○駕駛所有車號8B-5398號自用小客
    車，於民國98年4月25日15時56分許，行經臺北縣林口鄉○
    ○○路與麗園街口 (往林口)時，違規闖越紅燈，經以自動
    採證照相儀器拍照存證，由臺北縣政府警察局交通分隊員警
    逕行製單舉發。嗣異議人於期限內提出申訴，經原處分機關
    調查結果，仍認異議人有前揭違規行為，原處分機關乃於98
    年3月10日依條例第53條第1項、第63條第1項第3款 (原處分
    漏載第3款)之規定，以異議人「駕車行經有燈光號誌管制之
    交岔路口闖紅燈」為由，裁罰2,700元，並記違規點數3點。
三、聲明異議意旨略以：當時係跟隨1輛大型客運車後面行駛，
    因前車廢氣難聞欲超車，惟因所駕駛車輛係小型車，車身較
    低，視線被該大型客運車擋住，無法看到交通號誌狀態，以
    為號誌為綠燈狀態加油前進，迨發現號誌已轉為紅燈時，恐
    將車子停在路口中央，影響橫向車流，只好繼續前進，採證
    照片僅為表象，無法顯示事實全貌等云云。
四、經查：
(一)異議人甲○○於前揭時地駕駛系爭車輛行經設有燈光號誌管
    制之林口鄉○○○路與麗園街路口時，因未遵守道路交通號
    誌之指示而闖紅燈之違規事實，有現場採證照片2幀在卷可
    稽。而依該採證照片第1張所示，其上顯示之數據為「Ｒ０
    ２1」，且照片上清晰可辨當時紅燈已亮起，顯示異議人車
    輛於紅燈號誌亮起後2點1秒時，始駛壓過停止線；另採證照
    片第2張顯示數據為「Ｒ０２9」、「Ｖ=54」，顯示異議人
    駕駛之車輛，於號誌轉換紅燈經過2點9秒後，猶以時速54公
    里之速度繼續行駛，且車子已橫越該交岔路口，此並有臺北
    縣政府警察局98年7月15日北縣警交字第0980099017號書函
    覆之說明可佐。是以異議人所駕駛之系爭車輛行經上開路口
    時，該路口號誌既已顯示為紅燈，異議人猶繼續前行而駛壓
    過停止線，復以時速54公里之速度繼續行駛進入路口範圍，
    其闖紅燈之違規事實極為明確，堪以認定。至該2張採證照
    片上之「１Ｙ４0」數據，應係指紅燈號誌亮起前，已有4秒
    之黃燈緩衝時間，用以提醒駕駛人注意號誌轉換，本件異議
    人駛壓停止線當時，紅燈既早已亮起（即黃燈號誌熄滅後，
    紅燈號誌亮起時間已達2點1秒時），表示已不得超越停止線
    或進入路口，本件違規事證明確，原處分機關所為裁罰，洵
    屬有據。
(二)又按圓形黃燈用以警告車輛駕駛人及行人，表示紅色燈號即
    將顯示，屆時將失去通行路權，在行車速限為每小時50公里
    以下之路段，應顯示3秒，另車輛面對圓形紅燈表示禁止通
    行，不得超越停止線或進入路口，再設於有號誌之交岔路口
    、白色、寬30至40公分、依遵行方向之路面寬度劃設之白色
    橫向標線，為停止線，用以指示行駛車輛遇行車管制號誌中
    紅燈亮起或箭頭綠燈熄滅時停止之界限，道路交通標誌標線
    號誌設置規則第206條第1項第4款、第5款、第170條第1項、
    第2項定有明文，另汽車行駛至交岔路口，其行進、轉彎應
    遵守燈光號誌或交通指揮人員之指揮，道路交通安全規則第
    102條第1項第1款定有明文，是依上述規定可知，當行車管
    制號誌中圓形黃燈亮起時，尚未進入交岔路口之車輛及行人
    應儘可能不超越停止線或進入路口，於圓形紅燈亮起時，更
    不得超越停止線或進入路口，否則即屬行經有燈光號誌管制
    之交岔路口闖紅燈之違規行為。異議人上開辯稱係因前方大
    型客運車擋住其視線，而無法看到交通號誌，其原欲超車迨
    方向盤擺正後前行，始發現已為紅燈云云，然從現場照片中
    清楚可見異議人所稱前方大型客運車距離異議人所駕駛之車
    輛，至少相距50公尺之遙，且異議人後輪壓過白色停止線時
    ，該客運車早已駛離該路口50公尺，且交通號誌非正值紅、
    黃號誌燈轉換之際，則異議人辯稱當下僅數秒可作判斷，實
    無法有足夠時間採取煞停措施云云，應屬卸責之詞，並不足
    採。
五、綜上所述，異議人確有於上開時地，行經有燈光號誌管制之
    交岔路口闖紅燈之違規行為，原處分機關因而依道路交通管
    理處罰條例第53條第1項、第63條第1項第3款 (原處分漏載
    第3款)，違反道路交通管理事件統一裁罰基準表之規定，裁
    處異議人罰鍰2,700元，並記違規點數3點，核無違法失當之
    處，異議人空言指摘原處分失當，求予撤銷免罰，顯無理由
    ，應予駁回。
據上論斷，應依道路交通案件處理辦法第19條，裁定如主文。
中    華    民    國    98    年    8    月  31      日
                  交通法庭法  官  楊台清
以上正本證明與原本無異。
如不服本裁定，應於裁定送達後5日內向本院提出抗告狀。
                          書記官  劉子豪
中    華    民    國    98    年    8     月    31    日


司法院資訊處製作；財團法人民間司法改革基金會備份。
